臺灣臺中地方法院刑事裁定　　　　　　　　　　　　　九十三年度聲判字第八號
　　聲　請　人
　　即　告訴人　乙○○
　　代　理　人　林俊雄律師
　　被　　　告　甲○○
右聲請人即告訴人因告訴被告竊盜案件，不服台灣高等法院台中分院檢察署檢察長駁
回再議之處分（九十三年度上聲議字第一三九九號），聲請交付審判，本院裁定如左
：
    主  文
聲請駁回。
    理  由
一、聲請交付審判意旨如附件刑事聲請交付審判狀所載。
二、按告訴人不服上級法院檢察署檢察長或檢察總長認再議為無理由而駁回之處分者
    ，得於接受處分書後十日內委任律師提出理由狀，向該管第一審法院聲請交付審
    判。法院認交付審判之聲請不合法或無理由者，應駁回之，刑事訴訟法第二百五
    十八條之一第一項、第二百五十八條之三第二項前段，分別定有明文。
三、本件聲請人即告訴人乙○○以被告甲○○將位於台中縣潭子鄉○○村○○路○段
    二五二號自宅附近之新建房屋工程發包予告訴人施作，告訴人於民國九十三年三
    月六日、七日發現放置工地用以施工之鋼筋約五公噸遭他人竊取，即向警方報案
    ，嗣於九十三年三月十日下午五時三十分許，告訴人在台中縣潭子鄉○○村○○
    路○段二五二號被告自宅庭院內，發現失竊鋼筋，要求被告歸還，詎被告竟持木
    棍毆打告訴人成傷（被告涉嫌傷害部分另由檢察官聲請簡易判決處刑），因認被
    告涉有刑法第三百二十條第一項之竊盜罪嫌，向台灣台中地方法院檢察署檢察官
    提出告訴，經該署檢察官於九十三年九月二十日，以被告犯罪嫌疑不足為不起訴
    處分（九十三年度偵字第八八三六、九八四三號），聲請人不服，聲請再議復經
    台灣高等法院台中分院檢察署檢察長於九十三年十月二十八日，以再議無理由駁
    回再議之聲請（九十三年度上聲議字第一三九九號），聲請人雖以附件刑事聲請
    交付審判狀所載理由聲請交付審判。惟按刑法第三百二十條第一項之竊盜罪，係
    以行為人主觀上具有為自己或第三人不法所有之意圖，而竊取他人之動產，為其
    構成要件，若行為人主觀上欠缺不法所有意圖，縱未得他人同意而擅取其物，仍
  無由成立本罪。本件被告固坦承於九十三年三月六日、七日，陸續將聲請人放置
    上開工地之鋼筋搬運至其自宅庭院內，然堅詞否認有竊盜犯行，辯稱聲請人曾告
    訴伊怕鋼筋被偷，且鋼筋所放位置影響伊兄林榮得住宅之施工，故要求伊將鋼筋
    搬運至伊自宅庭院，另伊曾將新建房屋部分工程發包予聲請人施作，雙方約定連
    工帶料報酬為新台幣（下同）三十二萬八千元，在未完工前不得支領全額報酬，
    後來聲請人於九十三年二月十五日，書寫內容為聲請人財力微薄，請伊支付全部
    工程材料費用十二萬元之信函，伊即於九十三年二月十七日簽發一張九十三年二
    月十八日期，面額十二萬元之支票交予聲請人，伊認為伊有權利搬動鋼筋等語。
    經查被告確於九十三年二月十日，將其台中縣潭子鄉○○村○○路○段二五二號
    自宅附近之新建房屋部分工程，以三十二萬八千元之代價，交予聲請人承攬施作
    ，有工程估價單影本在卷可稽，且為聲請人及被告所不爭執。又聲請人曾於九十
    三年二月十五日，以信函一紙向被告表示「‧‧‧但本人友情非常豐富、情意相
    挺到底，無奈財力微薄，所有您交付的各項工程之工本材料費用（費用內容您可
    請第三者做公正、合理的估價），必須由您做全數價額的支付本人代為發放」等
    語，被告並據此簽發九十三年二月十八日期，面額十二萬元之支票一張交予聲請
    人，亦有信函、支票影本附卷足憑。姑不論被告交予聲請人之前述支票，係預付
    材料費或支付部分工程款，該十二萬元係聲請人向被告承攬上開工程所收取報酬
    之一部分，應可認定。次查聲請人向被告承攬上開工程未久，雙方即已不睦，時
    生爭執，此由卷附雙方互寄之存證信函影本可證，並經證人王文泉於警訊供述「
    他們從動工開始便有陸續的磨擦，因為業主（指被告）常說乙○○偷工減料及改
    變施工項目」、「業主很囉嗦，百般刁難且又將部分工程拿回自己做，因此和乙
    ○○鬧的很不愉快」等語無訛，被告另於九十三年三月八日寄發存證信函予聲請
    人表示「今要求９３、３、６中止工程，立即退出場，並歸還本人一十二萬元，
    未歸還此款項前，工地之所有物品均屬本人所有」等語（見卷附存證信函影本）
    。被告既因上開工程支付聲請人十二萬元之報酬，雙方就上開工程又已交惡，被
    告復表示終止上開工程合約，則被告於要求聲請人歸還其已給付之報酬十二萬元
    之前，留置聲請人所有放置工地之鋼筋，不論其處理方式是否妥適，均難認有不
    法所有意圖。況被告係將聲請人所有鋼筋搬運至其自宅庭院存放，依檢察官勘驗
    結果，鋼筋存放被告自宅庭院內，由庭院外鐵捲門往內探視，即可發現鋼筋位置
    ，未有任何遮蔽物，由上開工地至被告自宅步行僅約一分鐘，有履勘現場筆錄、
    照片在卷可按。證人即九十三年三月十日接獲聲請人報案前往現場處理之警員張
    兆棋於偵查中亦證稱「我們到場時，圍牆的外門是打開的，就我判斷，外面不須
    要鑰匙，圍牆的外門是鐵捲門的形式，假如站在鐵捲門旁邊可以看到庭院的擺設
    ，鋼筋只是擺著，沒有用任何東西覆蓋」等語；聲請人於偵查中供稱「三月十日
    我所做的工程要灌漿，我在下午五時多跑去找他（指被告），請他簽字，結果發
    現鋼筋在他邊，我失竊鋼筋的地點與發現鋼筋的地點距離約一百公尺」等語，顯
    見被告僅係將聲請人所有放置上開工地之鋼筋搬運至其自宅庭院留置，並無故予
    遮掩，又未加以處分，亦可徵被告尚乏竊盜犯意，所為與刑法上竊盜罪之構成要
    件自屬有間。台灣台中地方法院檢察署檢察官認被告竊盜罪嫌不足予以不起訴處
    分，及台灣高等法院台中分院檢察署檢察長認原檢察官不起訴處分，洵無不當，
    駁回告訴人再議之聲請，處分書既已詳列說明不起訴處分及駁回再議聲請之理由
    ，所列理由復無任何違背經驗法則、論理法則或其他證據法則情事。聲請人仍執
    前詞，指摘被告涉犯竊盜罪，聲請交付審判，為無理由，應予駁回。
四、依刑事訴訟法第二百五十八條之三第二項前段，裁定如主文。
中      華      民      國      九十三      年    十二    月    二十    日
                              臺灣臺中地方法院刑事第八庭
                                審判長法  官  朱  光  國
                                      法  官  洪  俊  誠
                                      法  官  鍾  堯  航
右正本證明與原本無異。
本件不得抗告。
                                      書記官
中      華      民      國      九十三      年      十二    月  二十    日
